【裁判字號】    89,易,2456
【裁判日期】    900723
【裁判案由】    贓物
【裁判全文】
臺灣桃園地方法院刑事判決                        八十九年度易字第二四五六號
    公  訴  人  台灣桃園地方法院檢察署檢察官
    被      告  乙○○
右列被告因贓物案件，經檢察官提起公訴 (八十九年度偵字第一一○六五號)，本院
判決如左：
        主  文
乙○○故買贓物，處有期徒刑肆月，如易科罰金以參佰元折算壹日。
        事  實
一、乙○○於民國八十九年七月初某日，在桃園縣蘆竹鄉○○路二四五號前，明知綽
    號「阿坤」之不詳姓名年籍男子所駕駛之車牌號碼RWR—二九○號輕型機車係屬
    贓物（該車為甲○○所有，於八十九年六月二十八日下午七十許在桃園縣桃園市
    ○○路二七三號前遭不詳姓名人竊取），竟以新台幣（下同）四千元代價，予以
    購買。嗣於八十九年七月二十六日凌晨零時三十分許在桃園縣蘆竹鄉○○路二四
    五號前騎乘上開機車，為警查獲。
二、案經桃園縣警察局大園分局報請台灣桃園地方法院檢察署檢察官偵查起訴。
        理  由
一、訊之被告乙○○否認右揭犯行，辯稱買進上開機車時並不知該車為贓物云云。惟
    查，上開車號RWR—二九○號輕型機車為甲○○所有，於八十九年六月二十八日
    下午七十許在桃園縣桃園市○○路二七三號前遭不詳姓名人竊取等情，業據被害
    人甲○○證述在案，並有贓物領據、車輛竊盜車牌失竊資料查詢報表各一紙附卷
    ，堪認該車確係不詳姓名人財產犯罪所得之物，為贓車無訛。且收買機車，一般
    人必會檢視行車執照，或其他車籍證明文件，以確保機車來源之正當性，然據被
    告自承，其買受機車之際，並未取得原廠鑰匙，又未取得行照、檢視車籍資料，
    此顯與常情有違，且其係於非一般機車交易場所，以顯不相當之四千元價格所購
    得，焉有不知此為來路不明贓車之理？所辯無贓物之認識云云，無非避重就輕之
    詞，委無足採。事證明確，犯行堪以認定。
二、核被告所為，係犯刑法第三百四十九條第二項之故買贓物罪。爰審酌被告所收受
    之贓物財產價值不低，惟念其前未曾因財產犯罪經判決科刑，有台灣高等法院被
    告全國前案紀錄表一紙在卷為憑，素行尚稱良好，因一時貪念致觸法網等一切情
    狀，量處如主文所示之刑；又被告行為後，關於其所處有期徒刑易科罰金折算之
    標準，刑法第四十一條於九十年一月四日經立法院修正通過，並經總統於同年月
    十日公布，經比較新舊法，新法對被告有利，依刑法第二條第一項前段規定，應
    適用裁判時法即新法，諭知其有期徒刑易科罰金之折算標準。
三、據上論斷，應依刑事訴訟法第二百九十九條第一項前段，刑法第二條第一項前段
    、第三百四十九條第二項、第四十一條第一項前段，罰金罰鍰提高標準條例第一
    條前段、第二條，判決如主文。
本案經檢察官羅秀蓮到庭執行職務。
中      華      民      國      九十      年    七    月    二十三      日
                                臺灣桃園地方法院刑事第五庭
                                      法  官
如不服本判決，應於判決送達後十日內，向本院提出上訴狀。
附論罪科刑依據之法條：
刑法第三百四十九條第二項


司法院資訊處製作；財團法人民間司法改革基金會備份。
